# EDA Red Wine

```{r global_options, include=FALSE}
# echo = False: to hidden R source code in the output files.
# message = FALSE: to hidden message emiited by ```message()``` in output files.
# warning = FALSE: to hidden warning (produced by ```warning()``` in output files.
knitr::opts_chunk$set(echo = FALSE, message = FALSE, warning = FALSE)
```

# Data set introduce

```{r - load packages}
# Load all of the packages that you end up using

library(ggplot2)
library(knitr)
library(dplyr)
library(memisc)
library(GGally)
```

数据的具体情况如下：

```{r echo=FALSE, Load_the_Data}
# Load the Data
red_wine <- read.csv('wineQualityReds.csv')


# Remove x as just a index column
red_wine <- subset(red_wine, select = -c(X)) 
# or: tmpdata <- wine_data[ , !names(wine_data) %in% c(“var1”, “var2”)]

View(red_wine)

names(red_wine)

str(red_wine)
```


```{r}
summary(red_wine)
```


```{r - built plot function to avoid repeat code}
plot_histogram <- function(varname, binwidth = 0.1) {
  return(ggplot(aes_string(x = varname), data = red_wine) +
           geom_histogram(binwidth = binwidth))}
```


# Univariate Plots Section

红酒品质的分布：

```{r}
table(red_wine$quality)

## quality is categorical data,  we can use bar chart than histogram.
ggplot(aes(x = factor(quality)), data = red_wine) +
  geom_bar() +
  labs(title = "Wine Qaulity Distribution(Barchart)")
  
#plot_histogram('quality', binwidth = 0.5)
```

从上图可以看到，红酒品质的数据分布并不均匀，主要品质是5和6.

增加一个变量，把品质分为三类： (3-5, 6, 7-8)
```{r}
red_wine$quality.levels <- cut(red_wine$quality, 
                          c(2, 5, 6, 9),
                          labels=c('Low_Q','Meddle_Q','High_Q'))

table(red_wine$quality.levels)
```


```{r}
summary(red_wine$alcohol)
```

```{r}
# Plot alcohol counts
plot_histogram('alcohol') + xlim(9, 13)
```

```{r}
# Plot pH counts
plot_histogram('pH', binwidth = 0.01) 
```

红酒pHz值主要分布在2.8-3.8， 呈酸性。


```{r}
summary(red_wine$sulphates)

# Plot sulphates counts as this feature have a long tail, scale value by log
ggplot(aes(x = sulphates), data = red_wine) + 
  scale_x_log10(breaks = seq(0, 2, .2)) +
  geom_histogram(binwidth = 0.01)
```

红酒的特征sulphates数据是长尾分布，取值区间主要为(0.3, 1.2)


```{r}
# Plot density counts
plot_histogram('density', binwidth = 0.001)
```

红酒的desity呈正太分布.

```{r}
summary(red_wine$total.sulfur.dioxide)

# Plot total.sulfur.dioxide counts
ggplot(aes(x = total.sulfur.dioxide), data = red_wine) + 
  scale_x_log10(breaks = seq(5, 200, 25)) +
  geom_histogram()
```

红酒的特征total.sulfur.dioxide呈长尾分布，主要取值范围在区间（5-80）.

```{r}
# Plot free.sulfur.dioxide counts
plot_histogram('free.sulfur.dioxide', binwidth = 1) + xlim(0, 40)
```

红酒的特征free.sulfur.dioxide呈长尾分布，主要取值范围在区间（0-40）

```{r}
# Plot chlorides counts
plot_histogram('chlorides', binwidth = 0.001) + 
  coord_cartesian(xlim = c(0.03, 0.14))
```

红酒的特征chlorides呈正态分布，主要取值范围在区间（0.03, 0.14）.


```{r}
summary(red_wine$fixed.acidity)

# Plot fixed.acidity counts
plot_histogram('fixed.acidity') + 
  scale_x_continuous(breaks = seq(4, 16))
```

红酒的特征fixed.acidity主要取值范围在区间（6, 12), 均值为8.32.


```{r}
summary(red_wine$volatile.acidity)

# Plot volatile.acidity counts
plot_histogram('volatile.acidity', binwidth = 0.01) + 
  coord_cartesian(xlim = c(0.2, 1.0))

```

红酒的特征volatile.acidity主要取值范围在区间（0.2, 1.0), 均值为0.5278.


```{r}
summary(red_wine$residual.sugar)

# Plot residual.sugar counts
plot_histogram('residual.sugar', binwidth = 0.02) + 
  scale_x_log10(breaks = seq(2, 20, 2))
```

红酒中糖分留存量（residual sugar）取值在 (1.9, 2.6), 长尾分布。


```{r}
plot_histogram('citric.acid', binwidth = 0.01) + 
  xlim(0, 0.75)
```

可以看到有四个取值数特别高：0, 0.02, 0.24,0.49


# Univariate Analysis

### What is the structure of your dataset?

1. 出去X为索引数，总共1599观察数据，每个数据有11个数值变量，还有一个品质评定的分类的变量，没有无效特征值。

2. 一些特征数据有长尾，如residual.sugar

3. 一些特征数据有红酒的特征呈正态分布，如chlorides，主要取值范围集中区间（0.03, 0.14）


### What is/are the main feature(s) of interest in your dataset?
红酒的品质，以及对其影响比较大的特征：sulphates，alcohol和Ph。

### What other features in the dataset do you think will help support your investigation into your feature(s) of interest?
比如residual.sugar, chlorides, density


### Did you create any new variables from existing variables in the dataset?

新增了一个品质等级，相应的总数为：

  - Low_Q：744 
  
  - Meddle_Q：638
  
  - High_Q：217


### Of the features you investigated, were there any unusual distributions? Did you perform any operations on the data to tidy, adjust, or change the form of the data? If so, why did you do this?
有些数据存在长尾现象，进行相应的规范处理。这样可以让数据图看起来更明了，更容易抓住其中隐藏的信息。


# Bivariate Plots Section

> ref to [How to read a box plot/Introduction to box plots](https://www.wellbeingatschool.org.nz/information-sheet/understanding-and-interpreting-box-plots)

```{r fig.width=10, fig.height=10}

#  ref to: [ggcorr](https://briatte.github.io/ggcorr/)

# Remove quality.levels
tmpdata <- red_wine[ , !names(red_wine) %in% c('quality.levels')]

ggcorr(tmpdata,
       method = c("all.obs", "spearman"),
       nbreaks = 4, palette = "PuOr", label = TRUE,
       name = "spearman correlation coeff.(rho)",
       hjust = 0.8, angle = -70, size=4) +
  ggtitle("Spearman Correlation Coefficient Matrix")
```

ggcorr函数整体查看下变量之间的相关性，由上图相互间相关系数可知，对红酒品质的影响可以分：

1. alcohol和sulphol都是强正相关；

2. fixed.acidity和citric.acid都是弱正相关；

3. volatile.acidity强负相关；

4. chlorides, density弱负相关

当然，有些特征间相关性极高，还可以看到pH与fixed.acidity相关性高，但对品质相关性为0，很十奇怪。


```{r}
## Plot relations alcohol with quality
ggplot(aes(x = factor(quality), y = alcohol), data = red_wine) +
  geom_jitter(alpha = 1/10) +
  geom_boxplot(alpha = 1/10, color = 'blue') +
  stat_summary(fun.y = 'mean', geom = 'point', color = 'red') +
  labs(x = "Quality (score between 3 and 9)",
       y = "Alcohol (% by volume)",
       title = "Boxplot of alcohol across Red Wine qualities")
```

由上图明显看出，酒精度对品质有明显的影响。

density对酒精度有明显的负影响，那它们间的关系有如何呢？

```{r}
## Plot relations alcohol with density
ggplot(aes(x = density, y = alcohol), data = red_wine) +
  geom_jitter(alpha = 1/5) +
  geom_smooth(method = 'lm') +
  labs(x = "Density (mg/l)",
       y = "Alcohol (% by volume)",
       title = "Relationship of alcohol vs density")
```

随着浓度的升高，酒精度下降了。

```{r}
## Plot relations volatile.acidity with quality
ggplot(aes(x = factor(quality), y = volatile.acidity), data = red_wine) +
  geom_jitter(alpha = 1/10) +
  geom_boxplot(alpha = 1/10, color = 'blue') +
  stat_summary(fun.y = 'mean', geom = 'point', color = 'red') +
  scale_y_continuous(breaks = seq(0.1, 1.1, 0.2))
  labs(x = "Quality (score between 3 and 9)",
       y = "volatile.acidity (acetic acid - g/dm^3)",
       title = "Boxplot of volatile.acidity across Red Wine qualities")
```

由上图明显看出，volatile.acidity对品质有明显的负影响。

```{r}
## Plot relations volatile.acidity with quality
ggplot(aes(x = factor(quality), y = pH), data = red_wine) +
  geom_jitter(alpha = 1/10) +
  geom_boxplot(alpha = 1/10, color = 'blue') +
  stat_summary(fun.y = 'mean', geom = 'point', color = 'red') +
  ylim(2.9, 3.7) + 
  labs(x = "Quality (score between 3 and 9)",
       y = "volatile.acidity (acetic acid - g/dm^3)",
       title = "Boxplot of volatile.acidity across Red Wine qualities")
```

看上图，pH似乎对品质还是有一点点的影响， 具体的相关系数计算如下为：-0.05773139，其实也并非为0.

```{r}
cor(red_wine$pH, red_wine$quality)
```

```{r}
## Plot relations sulphates with quality
ggplot(aes(x = factor(quality), y = sulphates), data = red_wine) +
  geom_jitter(alpha = 1/10) +
  geom_boxplot(alpha = 1/10, color = 'blue') +
  stat_summary(fun.y = 'mean', geom = 'point', color = 'red') +
  labs(x = "Quality (score between 3 and 9)",
       y = "sulphates (potassium sulphate - g/dm3)",
       title = "Boxplot of sulphates across Red Wine qualities")
```
```{r}
cor(red_wine$sulphates, red_wine$quality)
```

看上图，sulphates对品质还是相当的影响， 具体的相关系数： 0.2513971.


citric.acid和volatile.acidity对红酒品质影响十相反的，那相互之间呢？
```{r}
## Plot relations sulphates with quality
ggplot(aes(x = citric.acid, y = volatile.acidity), data = red_wine) +
  geom_jitter(alpha = 1/10) +
  ylim(0.1, 1.1) + 
  geom_smooth(method = 'lm') + 
  labs(x = "citric.acid (g/dm^3)",
       y = "volatile.acidity (acetic acid - g/dm^3)",
       title = "Relationship of citric.acid vs volatile.acidity")
```

citric.acid与volatile.acidity含量是负相关的。

# Bivariate Analysis

### Talk about some of the relationships you observed in this part of the investigation. How did the feature(s) of interest vary with other features in the dataset?

1. pH似乎对品质还是有一点点的影响，但很小；

2. sulphates对品质还是相当高的影响；

3. citric.acid与volatile.acidity含量是负相关的


### Did you observe any interesting relationships between the other features (not the main feature(s) of interest)?

density对酒精度（alcohol）有明显的负影响，随着浓度的升高，酒精度下降了。

### What was the strongest relationship you found?
酒精度（alcohol）对红酒品质有非常强的影响


# Multivariate Plots Section

```{r}
ggplot(aes(x = density, y = alcohol, color = quality.levels),
       data = red_wine) +
  coord_cartesian(xlim = c(0.989, 1.005),
                  ylim = c(7, 15)) +
  geom_jitter(size = 1) + 
  geom_smooth(method = 'lm') +
  scale_x_continuous(breaks = seq(0.985, 1.002, 0.002)) +
  scale_color_brewer(type='seq', guide = guide_legend(title = 'Quality levels')) +
  theme_dark() +
  labs(x = "Density (mg/l)",
       y = "Alcohol (% b volume)",
       title = "Relationship of density VS alcolhol with colored by quality")
```

上图可知，一般来说，品评好酒需要density／alcohol两个一起看。

```{r}
ggplot(aes(x = volatile.acidity, y = alcohol, color = quality.levels),
       data = red_wine) +
  coord_cartesian(xlim = c(0.1, 1.1), ylim = c(8, 15)) +
  geom_jitter(size = 1) + 
  geom_smooth(method = 'lm') +
  scale_color_brewer(type='seq', guide = guide_legend(title = 'Quality levels')) +
  theme_dark() +
  labs(x = "Volatile.acidity (acetic acid - g / dm^3)",
       y = "Alcohol (% b volume)",
       title = "Relationship of volatile.acidity VS alcolhol with colored by quality")
```

上图可分析出，当volatile.acidity／alcohol两个都标注的时候，只需看酒精度就能判断红酒品质高低。


# Multivariate Analysis

### Talk about some of the relationships you observed in this part of the investigation. Were there features that strengthened each other in terms of looking at your feature(s) of interest?
品评好酒需要density／alcohol两个一起看。

### Were there any interesting or surprising interactions between features?
当volatile.acidity／alcohol两个都标注的时候，只需看酒精度就能判断红酒品质高低。

### OPTIONAL: Did you create any models with your dataset? Discuss the strengths and limitations of your model.

```{r Building the Linear Model}
## Select 80% as training data, others as test data
set.seed(123)

smp_size <- floor(.8 * nrow(red_wine))
train_ind <- sample(seq_len(nrow(red_wine)), size = smp_size)

training_data <- red_wine[train_ind, ]
test_data     <- red_wine[-train_ind, ]


## built model
m1 <- lm(quality ~ alcohol, data = training_data)
m2 <- update(m1, ~ . + sulphates)
m3 <- update(m2, ~ . + volatile.acidity)
m4 <- update(m3, ~ . + chlorides)
m5 <- update(m4, ~ . + pH)
mtable(m1, m2, m3, m4, m5)

## cal error
df <- data.frame(
  test_data$quality,
  # adding abs we can found the data more clear to understand
  abs(predict(m5, test_data) - test_data$quality))

names(df) <- c("quality", "error")


ggplot(aes(x = factor(quality), y = error), data = df) +
  geom_jitter(alpha = 1/10) +
  geom_boxplot(alpha = 1/10, color = 'blue') +
  stat_summary(fun.y = 'mean', geom = 'point', color = 'red') +
  labs(x = "Quality (score between 3 and 8)",
       y = "Model predict error",
       title = "Boxplot of prediction error across qualities @ 80% training data")
```

我们的模型可以推算误差接近0，但是不同品质的酒预测精度并不一样。quality 5/6明显要高于其他数据组。

# Final Plots and Summary

### Plot One
```{r}
ggplot(aes(x = quality.levels), data = red_wine) +
  geom_bar() +
  labs(title = "Wine Qaulity Distribution(Barchart)")
```

### Description One
根据红酒的评分，划分了三个等级，相应的分布如上所示，低品质的酒要明显高于高品质，看来买到好酒不容易。

### Plot Two
```{r}
## Plot relations alcohol with quality
ggplot(aes(x = factor(quality), y = alcohol), data = red_wine) +
  geom_jitter(alpha = 1/10) +
  geom_boxplot(alpha = 1/10, color = 'blue') +
  stat_summary(fun.y = 'mean', geom = 'point', color = 'red') +
  labs(x = "Quality (score between 3 and 9)",
       y = "Alcohol (% by volume)",
       title = "Boxplot of alcohol across Red Wine qualities")
```

### Description Two
由上图明显看出，酒精度对品质有明显的影响。所以，买酒先看酒精度数。

### Plot Three
```{r}
ggplot(aes(x = density, y = alcohol, color = quality.levels),
       data = red_wine) +
  coord_cartesian(xlim = c(0.989, 1.005),
                  ylim = c(7, 15)) +
  geom_jitter(size = 1) + 
  geom_smooth(method = 'lm') +
  scale_x_continuous(breaks = seq(0.985, 1.002, 0.002)) +
  scale_color_brewer(type='seq', guide = guide_legend(title = 'Quality levels')) +
  theme_dark() +
  labs(x = "Density (mg/l)",
       y = "Alcohol (% b volume)",
       title = "Relationship of density VS alcolhol with colored by quality")
```

### Description Three
density／alcohol都对红酒的品质有明显的影响。

# Reflection
1. 通过本次作业，熟练R相关的操作，特别ggplot，相关作图非常清晰，简单。虽然与python语法很大不同，但操作更简单。
2. 分析模型那部分可看到，数据少的组，得出的错误率明显要高，怎么提高模型的精度是下一步可以进行的学习。
3. 如何分析更多，不那么整洁的数据，还需要更多的练习。